臺灣新竹地方法院民事小額判決  
110年度竹小字第319號
原      告  富貴天下社區管理委員會

法定代理人  劉秀金  
訴訟代理人  張孝吾  
被      告  鄭立成  
訴訟代理人  鄭湘莛  
上列當事人間給付管理費等事件，本院於民國110年7月27日辯論
終結，判決如下：
    主  文
被告應給付原告新臺幣貳萬貳仟陸佰伍拾元，及自民國一一０年
四月十日起至清償日止，按年息百分之五計算之利息。
訴訟費用新臺幣壹仟元由被告負擔。
本判決得假執行。
    爭執事項之理由要領
一、按共用部分、約定共用部分之修繕、管理、維護，由管理負
    責人或管理委員會為之。其費用由公共基金支付或由區分所
    有權人按其共有之應有部分比例分擔之。但修繕費係因可歸
    責於區分所有權人或住戶之事由所致者，由該區分所有權人
    或住戶負擔。其費用若區分所有權人會議或規約另有規定者
    ，從其規定。公寓大廈應設置公共基金，其來源如下：二、
    區分所有權人依區分所有權人會議決議繳納。公寓大廈管理
    條例第10條第2項、第18條第1項第2款分別定有明文。準此
    ，共用部分、約定共用部分之修繕、管理、維護費用，原則
    上應由公共基金支付或由區分所有權人按其應有部分比例分
    擔，然若區分所有權人會議或規約另有規定者，則從其規定
    。
二、依富貴天下社區109年8月10日臨時區分所有權人會議決議，
    每戶應繳汙水分攤費新臺幣（下同）12,000元，此為被告所
    不爭執（被告答辯狀），此部分自堪以認定。據此，被告雖
    將門牌號碼新竹市○○街00號1樓、91號1樓2戶區分所有建物
    合併登記為北新街91號，而辯稱伊僅有1戶，並僅繳納1戶汙
    水分攤費云云。然被告現有之門牌號碼北新街91號，實際上
    確係由本來個別擁有單獨建號、門牌之新竹市○○街00號1樓
    、91號1樓2戶區分所有建物合併登記而來，自不影響本質上
    為各別2戶之認定。（本院109年度簡上字第67號民事判決要
    旨參照），自應依區分所有權人會議之決議繳納2戶汙水分
    攤費。被告辯稱伊僅有1戶，僅須繳納1戶汙水分攤費云云，
    自不足採。從而，原告請求被告給付積欠之1戶汙水分攤費1
    2,000，即非無據。
三、又原告主張依富貴天下社區區分所有權人會議、管理委員會
　　之決議，機械停車位管理維護費為每車位每月225元、電費
　　分攤費每季35元，合計每季710元，被告有3個機械停車位，
　　然被告自109年1月起即拒絕繳納，迄至110年3月已積欠10,6
　　50元（計算式：710元×5季×3戶＝10,605元）之事實，亦為
　　被告所不爭執，亦堪以認定。據此，原告請求被告給付積欠
    之機械停車位管理維護費、電費分攤費10,650元，亦非無據
    。被告雖辯稱管理委員會未給機械停車位住戶表決選擇更換
    保養廠商、保養廠商未盡該有之安全維護及保養責任、管理
    委員會未盡監督責任，故被告於109年1月起即多次告知管理
    委員會不參與社區集體保養，原告仍向被告請求給付機械停
    車位管理維護費，為無理由云云。然揆諸首揭規定，機械停
    車位乃係約定共用部分（公寓大廈管理條例第3條第5款參照
    ），被告為約定共用部分之區分所有權人，依法自應按區分
    所有權人會議或社區規約之規定繳納機械停車位管理維護費
    、電費分攤費，並無不參與或退出之權利可言；況約定共用
    部分之修繕、管理、維護費用與社區之管理機關及管理委員
    會之管理行為間，並無對待給付之關係，亦無同時履行抗辯
    之適用。故被告辯稱自109年1月起即多次告知管理委員會不
    參與社區集體保養，而認原告不得再向其請求給付機械停車
    位管理維護費云云，自屬無據。
四、從而，原告請求被告給付積欠之汙水分攤費及機械停車位管
    理維護費、電費分攤費共22,650元（計算式：12,000元＋10,
    650元＝22 650元），及自起訴狀繕本送達翌日即110年4月10
    日起至清償日止按年息5%計算之利息，尚屬有據，為有理由
    ，應予准許。
中　　華　　民　　國　 110  　年　　 8  　月　　 10　日
                  新竹簡易庭    法  官　汪銘欽
以上正本係照原本作成。
如對本判決上訴，非以其違背法令為理由不得為之，且須於判決
送達後二十日內以上訴狀記載上訴理由向本院提出上訴狀。如委
任律師提起上訴者，應一併繳納上訴審裁判費。
中　　華　　民　　國　 110  　年　　 8  　月　   10 　日
                                 書記官　周育瑜
附錄：
一、民事訴訟法第436條之18第1項：
    （小額訴訟程序）判決書得僅記載主文，就當事人有爭執事
    項，於必要時得加記理由要領。
二、民事訴訟法第436條之24第2項：
    對於小額程序之第一審裁判上訴或抗告，非以其違背法令為
    理由，不得為之。
三、民事訴訟法第436條之25：
    上訴狀內應記載上訴理由，表明下列各款事項：
    (一)原判決所違背之法令及其具體內容。
    (二)依訴訟資料可認為原判決有違背法令之具體事實